臺灣高等法院民事判決
109年度勞上更一字第10號
上  訴  人  南山人壽保險股份有限公司

法定代理人  陳  棠  
訴訟代理人  余天琦律師
            施穎弘律師
上  一  人
複代 理 人  李世宇律師
被上 訴 人  侯佩伶  
訴訟代理人  詹文凱律師
上列當事人間確認僱傭契約不存在事件，上訴人對於中華民國
106年9月18日臺灣臺北地方法院106年度勞訴字第83號第一審判
決提起上訴，本院前審判決後，經最高法院發回更審，本院於
110年6月29日言詞辯論終結，判決如下： 
    主  文
原判決除確定部分外廢棄。
確認被上訴人對上訴人如附表所示之薪資債權不存在。
第一、二審及發回前第三審訴訟費用（除確定部分外），由被上
訴人負擔。
    事實及理由
一、上訴人主張：被上訴人自民國（下同）85年9月2日起受僱於
    伊，解僱前擔任啟德聯合櫃臺業務行政專員（下稱系爭僱傭
    契約）。因被上訴人對104年度績效考評結果不滿，於105年
    2月17日與其主管余姝滿、呂宜芳晤談時，竟情緒激動拍桌
    咆哮、持美工刀欲自殘。伊依「內勤人員執行職務遭受不法
    侵害預防計畫」規定，組成獨立委員會調查後，認被上訴人
    前開行為造成同仁內心恐懼，成立職場上不法侵害，作出建
    議資遣被上訴人之決議。伊乃依勞動基準法第11條第5款規
    定，通知被上訴人自105年5月21日起終止系爭僱傭契約。另
    本件資遣部分經訴訟後被上訴人已於107年8月1日復職，復
    職後薪資均按月給付，伊並於107年8月7日支付被上訴人105
    年5月21日至同月31日之薪資新臺幣（下同）1萬4770元，及
    105年6月至107年7月間每月薪資4萬4300元，暨每月發薪日
    之翌日起至107年8月14日止，按年息5％計算之利息，共計12
    3萬3022元，故如附表所示之薪資債權已因清償完畢而不存
    在。況被上訴人於前開期間受有鴻集實業股份有限公司（下
    稱鴻集公司）薪資2000元及自臺北市政府勞動局（下稱臺北
    市勞動局）受領之25萬7211元，伊亦得依民法第487條但書
    規定自被上訴人對伊之薪資債權中扣抵。爰求為⑴確認兩造
    間僱傭關係自105年5月21日起不存在。⑵確認被上訴人對伊
    如附表所示之薪資債權不存在之判決。
二、被上訴人則以：伊係因長期受不公平待遇，一時情緒爆發，
    與伊之客觀能力及主觀履行勞務態度無關，不能作為評斷伊
    是否勝任工作之依據，伊無不能勝任工作情形，上訴人終止
    系爭僱傭契約並不合法。伊不否認於105年6月間收受鴻集公
    司2000元薪資，惟臺北市勞動局給付之25萬7211元係伊因本
    件訴訟向勞工權益基金會申請之訴訟及生活補助，包括律師
    費、訴訟費及生活補助費，均不屬民法第487條但書得扣抵
    之範圍。另上訴人確有支付123萬3022元，所支付款項涵蓋
    另外應給付之1萬4770元，如附表所示之薪資債權都不存在
    等語，資為抗辯。
三、本件經原審判決駁回上訴人之訴，本院前審判決駁回上訴人
    之上訴，上訴人提起第三審上訴，經最高法院駁回關於僱傭
    關係不存在部分之上訴（此部分已告確定，非本院審理範圍
    ，以下茲不贅述），並將關於確認薪資債權不存在部分廢棄
    ，發回本院更審。上訴人並上訴聲明：⑴原判決除確定部分
    外廢棄。⑵確認被上訴人對上訴人如附表所示之薪資債權不
    存在。被上訴人則答辯聲明：上訴駁回。
四、得心證之理由：
　㈠經查，本件訴訟後被上訴人業於107年8月1日復職，關於被上
    訴人於復職前之薪資債權即如附表所示之薪資債權，上訴人
    已於107年8月7日支付被上訴人105年5月21日至同月31日之
    薪資1萬4770元，及105年6月至107年7月間每月薪資4萬4300
    元，並每月發薪日之翌日起至107年8月14日止，按年息5％計
    算之利息，共計123萬3022元等情，業據上訴人提出107年8
    月7日薪資匯款證明為證（見本院卷第139頁），且為被上訴
    人所不爭執（見本院卷第153頁），堪信為真實。則如附表
    所示之債權已因上訴人於107年8月7日清償而消滅，應堪認
    定。準此，上訴人訴請確認被上訴人對上訴人如附表所示之
    薪資債權不存在，即屬有據。
　㈡至上訴人主張：被上訴人於復職前受有鴻集公司薪資2000元
    及自臺北市勞動局受領25萬7211元，其得依民法第487條但
    書規定自被上訴人對其之薪資債權中扣抵云云。惟如附表所
    示之債權既已因上訴人於107年8月7日清償而消滅，上訴人
    無從於本院審理時再為主張扣抵，本院對此不予論究，附此
    敘明。
五、綜上所述，上訴人訴請確認被上訴人對上訴人如附表所示之
    薪資債權不存在，核屬有據，應予准許。原審就上開應准許
    部分，為上訴人敗訴之判決，尚有未洽，上訴論旨就此部分
    指摘原判決不當，求予廢棄改判，為有理由，爰由本院廢棄
    改判如主文第2項所示。
六、本件事證已臻明確，兩造其餘攻擊防禦方法及未經援用之證
    據，經核與判決之結果不生影響，爰不逐一論述，附此敘明
    。
七、據上論結，本件上訴為有理由。依民事訴訟法第450條、第7
    8條，判決如主文。
中　　華　　民　　國　　110 　年　　7 　　月　　20　　日
                  勞動法庭
                      審判長法  官  黃嘉烈
                            法  官  邱  琦
                            法  官  張文毓

附表：
上訴人應給付被上訴人1萬4770元，並自105年6月份起至被上訴
人復職日止，按月於每月15日給付被上訴人薪資4萬4300元，及
自每月發薪日之翌日起至清償日止，按年息5％計算之利息。

正本係照原本作成。
不得上訴。
中　　華　　民　　國　　110 　年　　7 　　月　　20　　日
　　　　　　　　　　　　　
　　　　　　　　　　　　　  書記官  劉文珠